# 请教：外币报表折算的问题

提问人：chukuang3321 时间：2017-03-08 22:46:51
请教关于外币报表折算的问题： 有一香港子公司B实收资本 500 港币，国内的A公司持有80%股权，香港个人甲持有B的20%股权。 B公司各年底实收资本港币余额为： 01 年 100 ， 02 年 300 ， 03 年 500 ，其中甲的 100 于 02 年投入，三个投资时点的汇率分别为1.1，1.2，1.3 实收资本折算为人民币时，应为： 100 1.1+200 1.2+200 1.3=110+240+260=610 不考虑其他因素 时，人民币报表上的少数股东权益应该为： 610 20%=122（好像不太对，具体哪里不对又说不上来）或者是：100*1.2=120(但股权比例将变为120/610=19.67%，如何解释?)
如果再考虑B公司的分红、少数股东损益等问题，人民币权益变动表上的少股股东权益的各变动项目，分别要按哪个汇率折算?

回答人：chenyiwei
权益类项目是按照每一笔发生额，分别按照各该发生日的即期汇率折算，再将折算后金额加总得到。不是简单地将期末数按某个特定时点的汇率折算。

提问人：chukuang3321 时间：2017-03-09 09:56:35
请问陈老师，那么这个情况下，算出来的人民币少数股权比例，不等于20%是正常情况对吧

回答人：chenyiwei
外币报表折算差额也是按股权比例在母公司股东和少数股东之间分配的，因此一般不会出现你说的情况。如果有期末内部交易未实现损益抵销的影响，可能会出现不成比例的情况，但这不是因为外币报表折算的关系，境内子公司也完全可能出现。